RODRIGO OLIVEIRA CARVALHAIS

Solteiro, Brasileiro, 27 anos Rua Abraão Caixe, 391 – Jardim Irajá – Ribeirão Preto/SP (16) 3101-0167 / (16) 98233-7070 / (16) 98809-0291

E-mail: r_carvalhais@hotmail.com / Skype: rcarvalhaisok

Objetivo: Soluções Ambientais, Desenvolvimento Sustentável e Silvicultura.

QUALIFICAÇÕES

Experiência consolidada em questões ambientais e silviculturais: Licenciamento e Regularização, Compensação Ambiental, Estudos de Viabilidade, Cadastro Ambiental Rural, Vistoria de Imóveis Rurais.

Experiência em trabalhos de grupo, com envolvimento direto de professores, produtores e empresas. Assumo total responsabilidade nas minhas tarefas, vontade e facilidade no aprendizado. Ampla capacidade de comunicação e liderança.

Conhecimento sobre vendas e relações com produtores e empresas, acompanhamento de representantes técnicos de vendas durante estágio supervisionado.

FORMAÇÃO ACADÊMICA

Engenharia Florestal – UNESP (Botucatu) - 02/2007 a 12/2013.

2014, selecionado como "aluno especial" para futuro ingresso no mestrado em Ciências Florestais, com especialização em Planejamento Ambiental (realização de matérias e projetos de pós graduação que envolviam o tema em questão).

EXPERIÊNCIA PROFISSIONAL

01/2016 a 02/2016 - Suporte Soluções Ambientais Ltda. em Ribeirão Preto/SP. "Freelancer" em projetos ambientais, envolvendo licenciamento ambiental.

07/2015 a 11/2015 – Florestec Soluções Ambientais Ltda. em Sorocaba/SP. Participação nas práticas de soluções ambientais, que envolviam órgãos públicos, áreas particulares e legislações relacionadas.

08/2013 a 12/2013 - Dinagro Agropecuária Ltda. em Ribeirão Preto/SP (Empresa Líder em Iscas Formicidas). Realização de práticas e acompanhamentos de representantes técnicos de vendas; organização de seminários e palestras oferecidas pela empresa.

08/2012 a 08/2013 - Experiência Internacional na Oklahoma State University (Stillwater, EUA). Desenvolvimento de pesquisas florestais junto ao Departamento de Recursos Naturais, Ecologia e Manejo Florestal da OSU, envolvendo projetos sobre Fixação de Carbono no Solo e Silvicultura.

ATIVIDADES COMPLEMENTARES

02/2015 a 07/2015 – Curso Intensivo destinado a concursos públicos, aprofundamento em matérias como Direito Administrativo e Constitucional, Ética e Microsoft Office.

09/2013 - IX Dia de Campo do Eucalipto em Botucatu/SP (Dinagro Agropecuária) — Stand/Organização.

03/2013 - 17th Biennial Southern Silvicultural Research Conference (Shreveport/Louisiana) - (40 horas)

11/2012 - Ouachita Society of American Foresters Annual Meeting (Hot Springs/Arkansas) - (40 horas).

01/2011 - Instituto Florestal em Manduri/SP (Estágio): Inventário florestal de Eucalipto (*Corymbia citriodora*)

01/2010 a 05/2012 – Departamento de Economia, Sociologia e Tecnologia – UNESP-Botucatu. (Estágio): Confecção de Biomassa de Eucalipto em diferentes densidades, com finalidade energética.

01/2009 a 06/2009 - Estação Experimental em Itararé/SP (Estágio e Projeto de Iniciação Científica): Inventário e resinagem de pinus com projeto intitulado: "Inventário Florestal de Pinus na Unidade Experimental de Itararé/SP" (com publicação no XXI CIC da UNESP em 08/2009).

02/2008 a 12/2011 - Associação Atlética da UNESP. Diretor de Patrimônio: Desenvolvimento de projetos esportivos e melhorias do patrimônio disponível, além de socialização entre novos membros e colaboradores.

<u>IDIOMAS</u>

Inglês: Fluente/Espanhol: Básico.

INFORMÁTICA

Pacote Office Avançado, Windows, Autocad, ArcGis, SAP.

DISPONIBILIDADE

Disponível para mudança de cidade ou Estado, carro próprio.